【裁判字號】    89,訴,2486
【裁判日期】    890725
【裁判案由】    清償債務
【裁判全文】
臺灣臺北地方法院民事判決  八十九年度訴字第二四八六號
    原      告  台北國際商業銀行股份有限公司
    法定代理人  丙○○
                            送.
    被      告  甲○○
右當事人間請求清償債務事件，本院判決如左：
    主    文
被告應給付原告新台幣壹佰貳拾捌萬陸仟佰拾捌元，及自民國八十八年六月二十
一日起至清償日止，按年息百分之八點六三計算之利息，並自民國八十八年七月二十
一日起至民國八十九年一月二十日止，按上開利率百分之十，自民國八十九年一月二
十一日起至清償日止，按上開利率百分之二十計算之違約金。
訴訟費用由被告負擔。
本判決於原告以新台幣肆拾萬元或同面額之八十五年度中央政府重大交通建設公債
甲類第六期債票供擔保後，得假執行，但被告於假執行程序實施前，得以新台幣壹佰
貳拾捌萬陸仟佰拾捌元為原告預供擔保免假執行。
    事    實
甲、原告方面：
一、聲明：除假執行擔保金額外，如主文所示。
二、陳述：被告於民國八十六年三月間擔任訴外人陳讚銘向原告借款新台幣（下同）
    一百四十萬元之借款連帶保證人，借期自八十六年三月二十日起至一百零一年三
    月二十日止，約定利息按年息百分之八點五機動計算，訴外人陳讚銘應於每月二
    十日繳付本息一次，訴外人陳讚銘若未按期清償，所有本息即自動到期，逾期清
    償在六個月以內者，按上開利率百分之十，超過六個月者，按上開利率百分之二
    十計付違約金。詎訴外人陳讚銘僅繳本息至八十八年六月二十日，經原告屢向訴
    外人陳讚銘及被告催討，均置之不理，尚餘一百二十八萬六千三百三十八元本金
    及如主文所示之利息、違約金未獲清償，為此提起本件訴訟。
三、證據：提出借據、約定書影本各一份為證。
乙、被告方面：
一、聲明：駁回原告之訴及其假執行之聲請，並陳明願供擔保免假執行。
二、陳述略稱：確有擔任訴外人陳讚銘向原告借用本件欠款之連帶保證人，惟因經商
    失敗，目前尚無力清償云云。
    理    由
一、本件原告主張之事實，已據其提出借據、約定書各一份證，復為被告所不爭執，
    經核確屬相符，自堪信為真實。
二、從而原告依消費借貸及連帶保證契約請求被告連帶給付借款一百二十八萬六千三
    百三十八元，及如主文第一項所示之利息、違約金為有理由，應予准許。
三、假執行之宣告：
    兩造均陳明願供擔保，求為宣告假執行，及免假執行，經核無不合，茲酌定相當
    之擔保金額，予以准許。
丁、結論：
    本件原告之訴為有理由，依民事訴訟法第七十八條、第三百九十條第二項、第三
    百九十二條，判決如主文。
中      華      民      國    八十九    年      七      月    二十五    日
                                      民事第五庭法      官  詹駿鴻
右為正本係照原本作成
如對本判決上訴，須於判決送達後廿日內向本院提出上訴狀
中      華      民      國    八十九    年      七      月    二十五    日
                                                法院書記官  林淑玉


司法院資訊處製作；財團法人民間司法改革基金會備份。
